臺灣高雄地方法院刑事判決　　　　　　　94年度訴字第3382號
公　訴　人　臺灣高雄地方法院檢察署檢察官
被　　　告　乙○○　原名林坤.
上列被告因違反毒品危害防制條例案件，經檢察官提起公訴（94
年度毒偵字第7367號）嗣因被告就被訴事實為有罪之陳述，經本
院告知簡式審判程序意旨，並聽取公訴人及被告之意見後，本院
合議庭裁定由受命法官獨任依簡式審判程序審理，判決如下：
    主  文
乙○○連續施用第一級毒品，累犯，處有期徒刑壹年貳月。扣案
之注射針筒、塑膠鏟子各壹個均沒收。
    事  實
一、乙○○曾因施用毒品案件，經本院裁定送觀察、勒戒後，認
    有繼續施用毒品之傾向，令入戒治處所施以強制戒治，於民
    國90年1 月31日戒治期滿。又因再犯施用毒品案件，經本院
    以92年度毒聲字第846 號裁定令入戒治處所施以強制戒治1
    年，嗣於92年8 月14日經停止戒治出戒治處所，於93年1 月
    9 日因毒品危害防制條例新法修正施行，視為執行完畢，並
    經本院以92年度訴字第735 號判處有期徒刑1 年確定後，復
    與其所犯公共危險案件（經臺灣雲林地方法院以92年港交簡
    字第22號判處有期徒刑3 月確定）合併定應執行刑為有期徒
    刑1 年2 月確定，並於93年12月20日縮短刑期執行完畢。詎
    仍不知悔改，復於強制戒治執行完畢釋放後5 年內，基於施
    用第一級毒品海洛因之概括犯意，自94年7 月間之某日起至
    同年8 月16日下午4 時27分許回溯24小時內之某時止（不含
    公權力拘束期間），在高雄縣橋頭鄉○○村○○路市場巷54
    號之住處，以將海洛因摻入蒸餾水中用針筒注射之方式，每
    約3 、4 天即施用1 次，連續施用第一級毒品海洛因多次，
    嗣於94年8 月16日上11時35分許，在高雄縣橋頭鄉○○路86
    號巨蛋超商內，為警臨檢，當場扣得供施打海洛因之注射針
    筒1 支、鏟子1 支，且經採集其尿液後送驗而查獲。
二、案經高雄縣政府警察局岡山分局報告臺灣高雄地方法院檢察
    署檢察官偵查起訴。
    理  由
壹、程序方面：
    按本件被告乙○○（即林坤泉）所犯係死刑、無期徒刑、最
    輕本刑為3 年以上有期徒刑以外之罪，其於準備程序就前揭
    被訴事實為有罪之陳述，經受命法官告知簡式審判程序之旨
    ，並聽取其與公訴人之意見後，本院認無不得或不宜改依簡
    式審判程序進行之處，爰依刑事訴訟法第273 條之1 第1 項
    、第284 條之1 ，裁定本件由受命法官獨任進行簡式審判程
    序，合先敘明。
貳、實體方面：
一、上揭事實，業據被告於本院審理中坦承不諱，且其於94年8
    月16日經警查獲時所採驗之尿液，經送往臺灣檢驗科技股份
    有限公司以GC/MS 方法（氣相層析/ 質譜儀法）檢驗，結果
    確呈第一級毒品海洛因代謝後嗎啡之陽性反應，此有卷附該
    公司94年9 月2 日報告編號KＺ000000000000號濫用藥物尿液
    檢驗報告1 紙可憑（參94年度毒偵字第7367號卷第29頁）；
    而按海洛因係嗎啡經化學合成之半人工合成品，毒性倍於嗎
    啡，其經吸食或施打入人體，經新陳代謝作用又可分解成嗎
    啡，故海洛因在進入人體後，均以嗎啡形態排於尿液中，故
    於吸食或施打海洛因之煙毒嫌疑犯尿液中，可檢出嗎啡毒性
    反應；又一般人施打海洛因後，8 小時內約有80% 量於尿中
    排出，24小時後剩餘量之90% 再排出，72小時後仍有微量排
    出，而因人體代謝差異（即成癮者），其代謝時間慢，故於
    12 0小時內（即5 日內）利用較具公信力之儀器（如氣相層
    析質譜儀）仍「可能」被檢出，此有憲兵司令部80年5 月7
    日（80）鑑驗字第1746號函說明存查在案，故本件被告自承
    於上開犯罪時間，連續施用第一級毒品海洛因，揆諸前揭說
    明，尚在可檢出嗎啡陽性反應之期間內，故核與被告自白相
    符，洵堪採為論罪科刑之依據。
二、又被告曾因施用毒品案件，經本院裁定送觀察、勒戒後，認
    有繼續施用毒品之傾向，令入戒治處所施以強制戒治，於民
    國90年1 月31日戒治期滿。又因再犯施用毒品案件，經本院
    以92年度毒聲字第846 號裁定令入戒治處所施以強制戒治1
    年，嗣於92年8 月14日經停止戒治出戒治處所，於93年1 月
    9 日因毒品危害防制條例新法修正施行，視為執行完畢，並
    經本院以92年度訴字第735 號判處有期徒刑1 年確定後，復
    與其所犯公共危險案件（經臺灣雲林地方法院以92年港交簡
    字第22號判處有期徒刑3 月確定）合併定應執行刑為有期徒
    刑1 年2 月確定，並於93年12月20日縮短刑期執行完畢等情
    ，有臺灣高等法院被告前案紀錄表、本院被告院內索引卡紀
    錄表、臺灣高雄地方法院檢察署刑案資料查註紀錄表、全國
    施用毒品案件紀錄表各1 份在卷可查，被告於強制戒治執行
    完畢釋放後，5 年內再為本件施用毒品犯行，自應依法論罪
    科刑。是以本件事證明確，被告犯行堪以認定。
三、按海洛因屬毒品危害防制條例第2 條第2 項第1 款所規定之
    第一級毒品，核被告所為，係犯毒品危害防制條例第10條第
    1 項施用第一級毒品罪。被告持有第一級毒品，復進而施用
    ，其持有毒品之低度行為，應為施用第一級毒品之高度行為
    所吸收，不另論罪。其先後多次施用第一級毒品之犯行，時
    間緊接，所犯構成要件相同，顯係基於概括犯意為之，為連
    續犯，依刑法第56條規定，以一罪論，並加重其刑。又被告
    前因公共危險及施用毒品案件，經本院及臺灣雲林地方法院
    以92年度訴字第735 號、92年港交簡字第22號分別判處有期
    徒刑1 年、3 月確定後，合併定應執行刑為有期徒刑1 年2
    月，並於93年12月20日縮刑期滿執行完畢等情，有本院被告
    院內索引卡紀錄表、臺灣高等法院被告前案紀錄表、臺灣高
    雄地方法院檢察署刑案資料查註紀錄表各1 份在卷可按，其
    受有期徒刑之執行完畢，5 年以內再犯有期徒刑以上之罪，
    為累犯，應依刑法第47條規定加重其刑，並依同法第70條規
    定遞加之。爰審酌被告施用毒品，足以戕害其身心，滋生其
    他犯罪，惡化治安，嚴重損及公益，且被告前曾犯施用毒品
    ，經強制戒治期滿並起訴判刑確定，竟於短期內再為本件施
    用毒品犯行，顯見其不思悔改，自制力亦顯不佳；惟另考量
    被告於犯後即能坦承犯行，而其施用毒品行為於本質上係屬
    自我戕害行為，反社會性之程度應屬較低等一切情狀，量處
    如主文所示之刑，以資懲儆。又扣案之注射針筒、鏟子各1
    支，均為被告所有，供施用第一級毒品海洛因所用之物，業
    據被告供明在卷，惟無證據證明係專供施用毒品使用，故非
    屬毒品危害防制條例第18條第1 項前段規定之專供施用毒品
    之器具，爰依刑法第38條第1 項第2 款規定，均併予宣告沒
    收。
據上論斷，應依刑事訴訟法第273 條之1 第1 項、第284條之1、
第299 條第1 項前段，毒品危害防制條例第10條第1 項，刑法第
11條、第56條、第47條、第38條第1 項第2 款，判決如主文。
本案經檢察官甲○○到庭執行職務。
中　　華　　民　　國　　94　　年　　11　　月　　18　　日
                  刑事第三庭    法　官  錢衍蓁
以上正本證明與原本無異。
如不服本判決，應於判決送達後10日內，向本院提出上訴狀。
中　　華　　民　　國　　94　　年　　11　　月　　22　　日
                                書記官   鄭淑臻
附錄本案論罪科刑法條：
毒品危害防制條例第10條第1項
施用第一級毒品者，處6月以上5年以下有期徒刑。
